# 回购业务处理

提问人：chenyiwei 时间：2013-12-22 00:51:05
最好能把各种情形的背景较为详细地用文字说明，以便进行更深入的分析。 对于此类涉及回购承诺的情况，大致上可以看看《中瑞岳华研究 2012 》和《计学撮要 2013 》中对为客户提供贷款担保情况下的销售收入确认问题讨论，主要是看这种回购安排是否没有放大原先就承担的来源于该客户的信用风险（只不过把直接承担信用风险变成了以担保方式间接承担了信用风险）。如果是则不影响收入的确认；如果导致信用风险放大，就要另外考虑了。

回答人：chenyiwei
最好能把各种情形的背景较为详细地用文字说明，以便进行更深入的分析。 对于此类涉及回购承诺的情况，大致上可以看看《中瑞岳华研究 2012 》和《计学撮要 2013 》中对为客户提供贷款担保情况下的销售收入确认问题讨论，主要是看这种回购安排是否没有放大原先就承担的来源于该客户的信用风险（只不过把直接承担信用风险变成了以担保方式间接承担了信用风险）。如果是则不影响收入的确认；如果导致信用风险放大，就要另外考虑了。

提问人：sunpen 时间：2013-12-23 09:02:31
《计学撮要》能否通过会计视野金币换礼？

回答人：chenyiwei
抱歉，不清楚此事，您可向社区管理员建议。